---
title: "ESTATUS_lamsur_lamsur1809"
author: "Alejandro Yañez"
date: "Septiembre 2018"
output:
  pdf_document: default
  word_document: default
---
```{r echo=FALSE, warning=FALSE, include=FALSE}

rm(list=ls())
library(stringr)
library(knitr)
library(dplyr)
library(ggplot2)
library(reshape)
library(ggthemes)
source('~/Documents/Rwork/Functions/Funciones/functions.R')
source('~/Documents/Rwork/Functions/Funciones/read.report.R')
source('~/Documents/Rwork/Functions/Funciones/Fn_PBRs.R')
source('~/Documents/Rwork/Functions/Funciones/Fn_DiagramaFase.R')
source('~/Documents/Rwork/Functions/multiplot.R')

dir.1<-'~/Documents/ADMwork/IFOP/2018/Lama_model/sur2/Lamsur1809'
dir.2<-'~/Documents/ADMwork/IFOP/2018/Lama_model/Lamsur1805'
dir.3<-'~/Documents/ADMwork/IFOP/2018/Lama_model/sur2/data_update'
dir.4<-'~/Documents/Rwork/IFOP/Lam_2018/sur2/Salidas'

```

```{r echo=FALSE, warning=FALSE, include=FALSE, eval=FALSE}
setwd(dir.1)
system('./lamsur1809')
```


```{r echo=FALSE, warning=FALSE, include=FALSE}

setwd(dir.1)
dir()
#---------------------------------------------------------------------------
dat.file1    = 'lamsur1809.dat'
dat1        <- lisread(paste(dir.1,dat.file1, sep='/'));
names(dat1) <- str_trim(names(dat1), side="right")
rep1        <- reptoRlist('lamsur1809.rep')                                               
years1      <- dat1$Ind[,1]
nyears1     <- dat1$nyrs
std1        <- read.table('lamsur1809.std', header=T, sep="", na="NA", fill=T)
age         <- dat1$edades
nage        <- dat1$nages
#---------------------------------------------------------------------------

setwd(dir.2)

dat.file2   = 'lamsur1805.dat'
dat2        <- lisread(paste(dir.2,dat.file2, sep='/'));
names(dat2) <- str_trim(names(dat2), side="right")
rep2        <- reptoRlist('lamsur1805.rep')                                               
years2      <- rep2$YRS
nyears2     <- length(years2)
std2        <- read.table('lamsur1805.std', header=T, sep="", na="NA", fill=T)

#---------------------------------------------------------------------------

```

```{r echo=FALSE, warning=FALSE}
#==============================================================
# SALIDAS DE septiembre
#==============================================================

x1      <-c(years1,rev(years1))
x1_1    <-c(years1[1],years1[nyears1]+1,nyears1+1/2) #xaxp
x2_1    <-c(years1[1]-1,years1[nyears1]+1) #xlim
# BIOMASA TOTAL, DESOVANTE Y VULNERABLE
BT1      <- subset(std1,name=='BT')$value
BT1std   <- subset(std1,name=='BT')$std
SSBt1    <- subset(std1,name=='BD')$value
SSBt1std <- subset(std1,name=='BD')$std
bt1      <- c((BT1-1.96*BT1std)*10^-3,rev((BT1+1.96*BT1std)*10^-3))
ssbt1    <- c((SSBt1-1.96*SSBt1std)*10^-3,rev((SSBt1+1.96*SSBt1std)*10^-3))
BV1      <- subset(std1,name=='BV')$value
BV1std   <- subset(std1,name=='BV')$std
# RECLUTAMIENTOS Y DESVIOS
Reclutas1     <- subset(std1,name=='Restim')$value
Reclutas1std  <- subset(std1,name=='Restim')$std
logdesvRt1    <- subset(std1,name=='dev_log_Ro')$value
logdesvRt1std <- subset(std1,name=='dev_log_Ro')$std
rt1           <- c((Reclutas1-1.96*Reclutas1std),rev(Reclutas1+1.96*Reclutas1std))
logdrt1       <- c((logdesvRt1-1.96*logdesvRt1std),rev(logdesvRt1+1.96*logdesvRt1std))
# MORTALIDAD POR PESCA
Ft1       <- subset(std1,name=='log_Fh')$value
Ft1std    <- subset(std1,name=='log_Fh')$std
ft1       <- c(exp((Ft1)-1.96*(Ft1std)),rev(exp((Ft1)+1.96*(Ft1std)))) 
# F/Frms y B/Brms
Rpr1       <- subset(std1,name=='RPRlp')$value
Rpr1std    <- subset(std1,name=='RPRlp')$std
Frpr1     <- subset(std1,name=='Frpr')$value
Frpr1std  <- subset(std1,name=='Frpr')$std
rpr1       <- c((Rpr1-1.96*Rpr1std),rev((Rpr1+1.96*Rpr1std)))
frpr1     <- c((Frpr1-1.96*Frpr1std),rev((Frpr1+1.96*Frpr1std)))

brms <- rep1$BDoLP*0.4
frms <- rep1$Fpbr[3]

```

```{r echo=FALSE}
#==============================================================
# SALIDAS MODELO ANTERIOR
#==============================================================
                                                               
x2      <-c(years2,rev(years2))
x1_2    <-c(years2[1],years2[nyears2]+1,nyears2+1/2) #xaxp
x2_2    <-c(years2[1]-1,years2[nyears2]+1) #xlim
# BIOMASA TOTAL Y DESOVANTE
BT2      <- subset(std2,name=="BT")$value
BT2std   <- subset(std2,name=="BT")$std
SSBt2    <- subset(std2,name=='BD')$value
SSBt2std <- subset(std2,name=="BD")$std
bt2      <- c((BT2-1.96*BT2std)*10^-3,rev((BT2+1.96*BT2std)*10^-3))
ssbt2    <- c((SSBt2-1.96*SSBt2std)*10^-3,rev((SSBt2+1.96*SSBt2std)*10^-3))
# RECLUTAMIENTOS Y DESVIOS
Reclutas2     <- subset(std2,name=='Restim')$value
Reclutas2std  <- subset(std2,name=='Restim')$std
logdesvRt2    <- subset(std2,name=='dev_log_Ro')$value
logdesvRt2std <- subset(std2,name=='dev_log_Ro')$std
rt2           <- c((Reclutas2-1.96*Reclutas2std),rev(Reclutas2+1.96*Reclutas2std))
logdrt2       <- c((logdesvRt2-1.96*logdesvRt2std),rev(logdesvRt2+1.96*logdesvRt2std))
# MORTALIDAD POR PESCA
Ft2       <- subset(std2,name=="log_Fh")$value
Ft2std    <- subset(std2,name=="log_Fh")$std
ft2       <- c(exp((Ft2)-1.96*(Ft2std)),rev(exp((Ft2)+1.96*(Ft2std)))) 
# F/Frms y B/Brms
Rpr2       <- subset(std2,name=="RPR_lp")$value
Rpr2std    <- subset(std2,name=="RPR_lp")$std
Frpr2     <- subset(std2,name=="Frpr")$value
Frpr2std  <- subset(std2,name=="Frpr")$std
rpr2       <- c((Rpr2-1.96*Rpr2std),rev((Rpr2+1.96*Rpr2std)))
frpr2     <- c((Frpr2-1.96*Frpr2std),rev((Frpr2+1.96*Frpr2std)))
```

## Indicadores del stock de anchoveta centro-norte
#### *Figuras Comparativas*


```{r echo=FALSE,fig.height=7,fig.width=7}
par(mfrow=c(2,1),mar=c(2,4,1,1)+0.5)
	plot(x1,rt1 , type="n", xaxp=x1_1,cex.axis=0.8,xaxs= "i",yaxs= "i",
	xlim=x2_1,ylab="Reclutamientos x 10^6",las=1,xlab="Año",cex.lab=1.1, ylim=c(0,1500))
	polygon(x1, rt1 , col=gray(.2,0.5), border="gray80")
	polygon(x2, rt2 , col=gray(.8,0.5), border="gray85")
	lines(years1,Reclutas1,lwd=2,col=1,lty=1)
	lines(years2,Reclutas2,lwd=2,col="red2",lty=2)
	abline(h=exp(rep2$log_Ro+0.5*0.6^2)*10^-6,col="darkgray",lty=2)
	text(1980,1300,"a)",cex=1.2)
	legend(2010,600,c('sep 2018','2017'),lty=c(1,2),col=c("black","red2"),
	       title="Asesoría",bty="n",lwd=2)

	plot(x1, logdrt1, type="n", xaxp=x1_2,cex.axis=0.8,xaxs= "i",yaxs= "i",
	xlim=x2_1,ylab="Desvios de los Reclutamientos",las=1,xlab="Año",cex.lab=1.1, 
	ylim = c(-2,max(logdrt2)+1))
	polygon(x1, logdrt1, col=gray(.2,0.5), border="gray80")
	polygon(x2, logdrt2, col=gray(.8,0.5), border="gray85")
	lines(years1,logdesvRt1,lwd=2,col=1,lty=1)
	lines(years2,logdesvRt2,lwd=2,col="red2",lty=2)
	abline(h=0,lty=2,col="darkgray")
	text(1980,2.5,"b)",cex=1.2)
```
**Figura 1.** a) Reclutamientos y b) anomal?as logar?tmicas de los reclutamientos de langostino amarillo norte. Las l?neas roja y negra corresponden al valor esperado del estimador central y las zonas sombreadas a los intervalos de confianza asint?ticos de cada evaluaci?n (septiembre 2018 y  2017).


```{r echo=FALSE,fig.height=7,fig.width=7}
par(mfrow=c(2,1),mar=c(2,4,1,1)+0.5)
	plot(x1, bt1,type="n",ylim=c(0,max(bt1)+5),cex.axis=0.8,xaxs="i",yaxs="i",xlim=x2_1,xaxp=x1_1,
	ylab="Biomasa total (t*10^3)",las=1,xlab="Año",cex.lab=1.1)
	polygon(x1,bt1, col=gray(.2,0.5),border="gray80")
	polygon(x2,bt2, col=gray(.8,0.5),border="gray85")
	lines(years1,BT1*10^-3,lwd=2,col=1,lty=1)
	lines(years2,BT2*10^-3,lwd=2,col="red2",lty=2)
	text(1980,70,"a)",cex=1.2)
	legend(1985,25,c("sep 2018","2017"),lty=c(1,2),col=c("black","red2"),
	       title="Asesoria",bty="n",lwd=2)
	
	plot(x1,ssbt1,type="n",ylim=c(0,max(ssbt1)+1.1),cex.axis=0.8,xaxs="i",yaxs="i",xlim=x2_1,xaxp=x1_1, 
	ylab="Biomasa desovante (t*10^3)",las=1,xlab="Año",cex.lab=1.1)  
	polygon(x1,ssbt1,col=gray(.2,0.5), border="gray80")
	polygon(x2,ssbt2,col=gray(.8,0.5), border="gray85")
	lines(years1,SSBt1*10^-3,lwd=2,col=1,lty=1)   
	lines(years2,SSBt2*10^-3,lwd=2,col="red2",lty=2)  
	lines(years1,rep(brms*10^-3,nyears1),lwd=1, lty=2, col='forestgreen')
	text(2010,brms*10^-3+0.2,"BDRMS",cex=1,col="black")
	text(1980,17,"b)",cex=1.0)

```
**Figura 2.** a) Biomasa total (t) y b) desovante (t) de langostino amarillo ?rea norte. Las l?neas roja y negra corresponden al valor esperado del estimador central y las zonas sombreadas a los intervalos de confianza asint?ticos de cada evaluaci?n (ago 2018 y abr 2018). La l?nea verde corresponde al punto biol?gico de referencia BDRMS.

```{r echo=FALSE,fig.height=4,fig.width=7}
par(mfrow=c(1,1),mar=c(2,4,1,1)+0.5)
	plot(x1, ft1, xaxp=x1_1,cex.axis=0.8,xaxs= "i",yaxs= "i", ylim=c(0,1.2),
	xlim=x2_1,type="n", ylab="Mortalidad por pesca (F)",las=1,xlab="Año",cex.lab=1.1)
	polygon(x1, ft1,  col=gray(.2,0.5), border="gray80")
	polygon(x2, ft2,  col=gray(.8,0.5), border="gray85")
	lines(years1,exp(Ft1),lwd=2,col=1,lty=1)
	lines(years2,exp(Ft2),lwd=2,col="red2",lty=2)
	lines(years1,rep(frms,nyears1),lty=2)
	lines(years1,rep(0.3,nyears1),lwd=1,col='forestgreen')
	text(c(2013,2013),c(0.3+0.06,frms-0.14),c("Frms","M"),cex=1)
	legend(1985,1.2,c("sep 2018","2017"),lty=c(1,2),col=c("black","red2"),
	       title="Asesoría",bty="n",lwd=2)
```
**Figura 3.** Mortalidad por pesca anual (F a?o-1) de la anchoveta centro-norte. Las l?neas roja y negra corresponden al valor esperado del estimador central y las zonas sombreadas a los intervalos de confianza asint?ticos de cada evaluaci?n (ago 2018 y mar 2018). La l?nea verde corresponde al punto biol?gico de referencia FRMS.

```{r echo=FALSE,fig.height=5,fig.width=5}
tallas <- dat1$tallas
par(mfrow=c(2,1),mar=c(4,4,1,1)+0.5,oma=c(1,1,2,0))
	plot(age,rep1$Sfloh_age[1,],type="l",lwd=2,las=1,ylim=c(0,1.1),ylab="Selectividad",xlab="LT (cm)")
	lines(age,rep1$Scruh_age[1,],type="o",pch="o")
	legend (6,0.8,c("Flota","Crucero"),pch=c("","o"),lwd=c(2,1))
	
plot(age,rep2$Sfloh_age[1,],type="l",lwd=2,las=1,ylim=c(0,1.1),ylab="Selectividad",xlab="LT (cm)")
	lines(age,rep2$Scruh_age[1,],type="o",pch="o")
	legend (6,0.8,c("Flota","Crucero"),pch=c("","o"),lwd=c(2,1))
	


```

**Figura 4.** Patr?n de explotaci?n o selectividad de la flota y de los cruceros de ?rea de barrida de la anchoveta centro-norte (ago 2018).

```{r echo=FALSE,fig.height=5,fig.width=5}
par(mfrow=c(1,1),mar=c(4,4,1,1)+0.5,oma=c(1,1,2,0))
	plot(age,rep1$Sfloh_age[1,],type="l",lwd=2,las=1,ylim=c(0,1.1),ylab="Selectividad",xlab="LT (cm)")
	lines(age,rep1$Scruh_age[1,],type="o",pch="o")
	legend (14,0.6,c("Flota","Crucero"),pch=c("","o"),lwd=c(2,1,1))

```

**Figura 5.** Patr?n de explotaci?n o selectividad de la flota y de los cruceros ac?sticos de la anchoveta centro-norte (abril 2018).

#### *PBRs MATT1809*
```{r echo=FALSE, include=FALSE}
#datos de entrada
#Dat<-list()
#Dat$Mad  <- dat1$Msex
#Dat$wt   <- dat1$Wt_h
#Dat$Tspw <- dat1$dt[1]          
#Dat$M    <- dat1$Param[1,6]            
#Dat$Sel  <- rep1$Selflo_talla[33,]
#Dat$pre  <- rep1$Fun_rec_talla
#mT       <- t(rep1$MatrizTrans)

#var <- c('log_F', 'BD')
#std09  <- read.table('MATT1809s4.std', header=T,sep='',na='NA',fill=T) %>% filter(name%in%var)
#SSB09  <- subset(std1, name=='BD') 
#F08    <- subset(std1, name=='log_F') 

#Bobj        <-c(.85,.80,.60,.55,.52,.50,.45,.40,.30,.325,0.425);Bobj
#Fobj      	<- optim(par=rep(0.,11),fn=SPRFpbr,method='BFGS');round(Fobj$par,3)

#SPR1 		    <- SPRFmort(Rmed1,c(0,Fobj$par,Fmedian1,rep1$Ftot[25]),Amax,Dat1) 
#pSPR_Fmh1    <- as.numeric(SPR1[13,4])                     # Paso 2: C?lculo de la curva SPR
#pB_Fmh1      <- pSPR_Fmh1-0.05                             # Paso 3: Aproximaci?n obtenci?n de %BD(Fmh)
#SPRcurv1 		<- SPRFmort(R0,Fmort,Amax,Dat1) 
```

#### *PBRs Lamnorte1809*
```{r echo=FALSE , include=FALSE}
#Dat<-list()
#Dat$Mad  <- dat2$Mad
#Dat$wt   <- dat2$wt
#Dat$Tspw <- dat2$dt[1]          
#Dat$M    <- dat2$Param[1,6]            
#Dat$Sel  <- rep2$Selflo_talla[33,]
#Dat$pre  <- rep2$Fun_rec_talla
#mT       <- t(rep2$MatrizTrans)

#Bobj        <-c(.85,.80,.60,.55,.52,.50,.45,.40,.30,.325,0.425);Bobj
#Fobj      <- optim(par=rep(0.,11),fn=SPRFpbr,method='BFGS');round(Fobj$par,3)

#SPR1 		    <- SPRFmort(Rmed1,c(0,Fobj$par,Fmedian1,rep1$Ftot[25]),Amax,Dat1) 
#pSPR_Fmh1    <- as.numeric(SPR1[13,4])                     # Paso 2: C?lculo de la curva SPR
#pB_Fmh1      <- pSPR_Fmh1-0.05                             # Paso 3: Aproximaci?n obtenci?n de %BD(Fmh)
#SPRcurv1 		<- SPRFmort(R0,Fmort,Amax,Dat1) 
```



```{r echo=FALSE}
Bo1           <- rep1$BDoLP              # Paso 4: Obtenci?n de Bo
BRMS1         <- Bo1*0.4                         # Paso 5: Obtenci?n de Brms = 60%SPRo = 55%Bo
FRMS1         <- frms
BLIM1         <- Bo1*0.275                        # Paso 6: Obtenci?n de Blim = 20%Bo 
FLIM1         <- 1.27                             # Paso 6: Obtenci?n de Flim = 30%SPRo
SpB1          <- SSBt1                            # BD serie hist?rica de evaluaci?n de stock 
SpBSE1        <- SSBt1std                         # desviaci?n estandar BD
ln_Fyr1       <- Ft1                              # logaritmo de Ft
ln_FSE1       <- Ft1std                           # logaritmo de la desviaci?n standar de Ft

Bo2           <- rep2$BDoLP              # Paso 4: Obtenci?n de Bo
BRMS2         <- Bo2*0.4                        # Paso 5: Obtenci?n de Brms = 60%SPRo = 55%Bo
FRMS2         <- 0.26
BLIM2         <- Bo2*0.275                        # Paso 6: Obtenci?n de Blim = 20%Bo 
FLIM2         <- 1.27                             # Paso 6: Obtenci?n de Flim = 30%SPRo
SpB2          <- SSBt2                            # BD serie hist?rica de evaluaci?n de stock 
SpBSE2        <- SSBt2std                         # desviaci?n estandar BD
ln_Fyr2       <- Ft2                              # logaritmo de Ft
ln_FSE2       <- Ft2std                           # logaritmo de la desviaci?n standar de Ft

```

#### *Tabla 1: Variables poblacionales lamnorte1809*
```{r echo=FALSE}
VarPobl1<- cbind(anos=years1,BD=SSBt1,BT=BT1,R=Reclutas1,F=round(exp(Ft1),3),"F/FRMS"=round(exp(Ft1)/FRMS1,3),"BD/BDRMS"=round(SSBt1/BRMS1,3),"Y/BT"=round(rep1$Desemb_pred/BT1,3))#,"C#/N#"=round(rowSums(rep1$pred_Ctot)/rowSums(rep1$N),3))
kable(VarPobl1)

```

#### *Tabla 2: Variables poblacionales lamnor2017*
```{r echo=FALSE}
VarPobl2<- cbind(anos=years2,BD=SSBt2,BT=BT2,R=Reclutas2,F=round(exp(Ft2),3),"F/FRMS"=round(exp(Ft2)/FRMS2,3),"BD/BDRMS"=round(SSBt2/BRMS2,3),"Y/BT"=round(rep2$Desemb_pred/BT2,3))#,"C#/N#"=round(rowSums(rep2$pred_Ctot)/rowSums(rep2$N),3))
kable(VarPobl2)
```

# ESTADO DE EXPLOTACI?N DE LA ANCHOVETA CENTRO-NORTE


#```{r echo=FALSE,fig.height=5,fig.width=10}
par(mfrow=c(1,2),mar=c(4,4.5,2,1)+0.5)

plot(tallas,dat1$Msex,type="l",ylim=c(0,1.05),ylab="Madurez y selectividad",xlab="Edad (a?os)",
     las=1,col=3,lwd=2)
	lines(ages,rep1$Sfloh_age[1,],col=4,lwd=2)
	legend(5,max(rep1$Sfloh_age[1,])-0.1,c("Madurez","Selectividad"),
	col=c(3,4),bty="n",lwd=c(2,2),lty=c(1,1),cex=1)

#plot(SPRcurv2[,1],SPRcurv2[,4],type="l",ylab="%BDPR",xlab="Mortalidad por pesca (F)",lwd=2,las=1,col=4)
#	abline(h=0.6,v=FRMS2,col=5,lty=1)
#	text(1,0.62,"FRMS = 0.28 ",cex=0.8,col=4)
#```
**Figura 6.** Madurez, selectividad (Panel izquierdo) y Curva de Biomasa por Recluta (%BDPR) (Panel derecho), utilizados en los c?lculos de Frms.



#### *Salidas de MATT1809*
```{r echo=FALSE,fig.height=8,fig.width=10}
par(mfrow=c(2,2),mar=c(2,4,2,1)+0.5)
plot(x1,ssbt1,type="n",ylim=c(0,max(ssbt1)+0.2),cex.axis=0.8,xaxs="i",yaxs="i",xlim=x2_1,xaxp=x1_1,
     ylab="Biomasa desovante (t*10^3)",las=1,xlab="A?o",cex.lab=1.1)                
polygon(x1,ssbt1,col="gray", border="gray")
lines(years1,SSBt1*10^-3,lwd=2)   
abline(h=c(Bo1,BRMS1,BLIM1)/10^3,lty=3,col=c(1,3,2),lwd=2)
text(rep(2017,4),c(Bo1,BRMS1,BLIM1)/10^3+0.6,c("BDo","BDrms","BDlim"),cex=1)

plot(x1, ft1, cex.axis=0.8,xaxs= "i",yaxs= "i",
	xaxp=x1_2,xlim=x2_1,type="n", ylab="Mortalidad por pesca (F)",las=1,xlab="A?o", ylim = c(0,1),
        cex.lab=1.1)
	polygon(x1, ft1, col="gray", border = "gray")
	lines(years1,exp(Ft1),lwd=2)
	abline(h=FRMS1,lty=3,col=3,lwd=2)
	text(rep(2012,1.5),FRMS1+0.05,"Frms",cex=1)

plot(years1,rep1$BD/BRMS1,type="l",ylab="BD/BDrms",xlab="A?os",las=1,col=1,ylim=c(0,5),
	cex.axis=0.8,xaxp=x1_2,lwd=2)
	abline(h=c(0.5,1),col=c(2,3),lty=3,lwd=2)
	text(rep(2012,2.8),c(0.5,1.0)+0.1,c("BDlim","BDrms"),cex=1)
			
plot(years1, exp(Ft1)/FRMS1,type="l",ylab="Ft/Frms",xlab="A?os",xaxp=x1_1,las=1,
	cex.axis=0.8,lwd=2,col=1)
	abline(h=1,lty=3,col=3,lwd=2)
	text(2016,1.15,"Frms",cex=1)
```
**Figura 7.** Puntos biol?gicos de referencia y variables de estado y flujo

cambiar directorio....diagrama de fase
```{r echo=FALSE,fig.height=7,fig.width=7}
#------------------------------------------------------------------------------------------------
name1<-"Asesoría de septiembre 2018"
DiagramaFase(name1,years1,SpB1,SpBSE1,ln_Fyr1,ln_FSE1,FRMS1,BRMS1,BLIM1,FLIM1,color=F,dir.1,etiqueta=F)
#################################################################################################

```
**Figura 8.** Diagrama de fases de explotaci?n de la biomasa desovante respecto de la mortalidad por pesca de la evaluaci?n anterior (ago 2017). Los ejes est?n estandarizados a los valores que generan el RMS proxy. Cruz azul corresponde a los intervalos de confianza de la raz?n BD/BDrms y F/Frms.

```{r echo=FALSE,fig.height=7,fig.width=7}
#------------------------------------------------------------------------------------------------
name2<-"Asesoría de 2017"
DiagramaFase(name2,years2,SpB2,SpBSE2,ln_Fyr2,ln_FSE2,FRMS2,BRMS2,BLIM2,FLIM2,color=F,dir.1,etiqueta=F)
#################################################################################################

```
**Figura 9.** Diagrama de fases de explotaci?n de la biomasa desovante respecto de la mortalidad por pesca de la evaluaci?n actual (marzo 2018). Los ejes est?n estandarizados a los valores que generan el RMS proxy. Cruz azul corresponde a los intervalos de confianza de la raz?n BD/BDrms y F/Frms.



#### *PBRs MATT1809*
**Tabla 3.** Puntos biol?gicos de referencia de biomasa (miles t.) estimados en la evaluaci?n actual (septiembre 2018: MATT1809) para anchoveta centro-norte, calculadas siguiendo los pasos descritos en la metodolog?a de este informe.
```{r echo=FALSE}
#Tabla3.2<-rbind( BDpromedio=round(Bmed2/10^3,0),Fmh=round(Fmedian2,2), "%BDPR_Fmh"=pSPR_Fmh2*100, "%BDPR_Frms"=60,
#	"%BD_Fmh"=pB_Fmh2*100,"%BD_Frms"=55,BDo=round(Bo2/10^6,2),"BD55%"=round(BRMS2/10^3,0),"BD27.5%"=round(BLIM2/10^3,0))
#colnames(Tabla3.2)<-c("Valor")
#kable(Tabla3.2)

```


#### *PBRs MATT1804*
**Tabla 4.** Puntos biol?gicos de referencia de biomasa (miles t) estimados en la evaluaci?n anterior (abril: MATT1804) para la anchoveta centro-norte, calculadas siguiendo los pasos descritos en la metodolog?a de este informe.
```{r echo=FALSE}
#------------------------------------------------------------------------------------------------
#Tabla3.1<-rbind( BD=round(Bmed1/10^3,0),Fmh=round(Fmedian1,2), "%BDPR_Fmh"=pSPR_Fmh1*100, "%BDPR_Frms"=60,
#	"%BD_Fmh"=pB_Fmh1*100,"%BD_Frms"=55,BDo=round(Bo1/10^6,2),"BD55%"=round(BRMS1/10^3,0),"BD27.5%"=round(BLIM1/10^3,0))
#colnames(Tabla3.1)<-c("Valor")
#kable(Tabla3.1)

```


```{r echo=FALSE}
# P(BD2018<BDrms) y P(F2018/Frms) Septiembre
rpr1809     <-subset(std1,name=="RPRlp")$value[length(years1)]
rpr1809std  <-subset(std1,name=="RPRlp")$std[length(years1)]
Frpr1809    <-subset(std1,name=="Frpr")$value[length(years1)]
Frpr1809std <-subset(std1,name=="Frpr")$std[length(years1)]

```

```{r echo=FALSE}
# Abril
#------------------------------------------------------------
#rpr1804     <-subset(std2,name=="RPRequ3")$value[length(years2)]
#rpr1804std  <-subset(std2,name=="RPRequ3")$std[length(years2)]
#Frpr1804   <-subset(std2,name=="Frpr")$value[length(years2)]
#Frpr1804std <-subset(std2,name=="Frpr")$std[length(years2)]
```


```{r echo=FALSE}
#P(BD2018<BDrms) 
P_bd_bdrms1 <- pnorm(1,Rpr1[40],Rpr1std[40],lower.tail = TRUE,log.p = F)
#P(F2015-2016>Frms)
P_f_frms1<-1-pnorm(1,Frpr1[40],Frpr1std[40],lower.tail = TRUE,log.p = F)

#Anterior
P_bd_bdrms2<-pnorm(1,Rpr2[39],Rpr1std[39],lower.tail = TRUE,log.p = F)

P_f_frms2<-1-pnorm(1,Frpr2[39],Frpr2std[39],lower.tail = TRUE,log.p = F)



```


**Tabla 5.** PBRS y P(BD2018<BDrms) y P(F2018>Frms) MATT1809
```{r echo=FALSE}
Tabla4.1<-rbind(Frms=round(FRMS1,2),BDrms=round(BRMS1/10^3,0),BDlim=round(BLIM1/10^3,0),P_bd_bdrms=round(P_bd_bdrms1,1),P_f_frms=round(P_f_frms1,1))
colnames(Tabla4.1)<-"valor"
kable(Tabla4.1)
```


**Tabla 6.** PBRS y P(BD2018<BDrms) y P(F2017-2018>Frms) MATT1804
```{r echo=FALSE}
Tabla4.2<-rbind(Frms=round(FRMS2,2),BDrms=round(BRMS2/10^3,0),BDlim=round(BLIM2/10^3,0),P_bd_bdrms=round(P_bd_bdrms2,1),P_f_frms=round(P_f_frms2,1))
colnames(Tabla4.2)<-"valor"
kable(Tabla4.2)
```



```{r echo=FALSE}
# biomasa desovante vs BDrms MATT1809
xd1  <- rnorm(1000, mean = Rpr1[40], sd = Rpr1std[40])
xd <-seq(min(xd1),max(xd1),0.005)
yd  <-dnorm(xd, mean = Rpr1[40], sd =Rpr1std[40])
icd <-qnorm(c(0.05,0.95,0.5),Rpr1[40],Rpr1std[40])
xxd <-c(xd[xd>=icd[1]&xd<=icd[2]],rev(xd[xd>=icd[1]&xd<=icd[2]]))
yyd <-c(yd[xd>=icd[1]&xd<=icd[2]],rep(0,length(yd[xd>=icd[1]&xd<=icd[2]])))
# mortalidad por pesca vs Frms
xe1  <- rnorm(1000, mean = Frpr1[40], sd = Frpr1std[40])
xe <-seq(min(xe1),max(xe1),0.005)
ye  <-dnorm(xe, mean = Frpr1[40], sd =Frpr1std[40])
ice <-qnorm(c(0.05,0.95,0.5),Frpr1[40],Frpr1std[40])
xxe <-c(xe[xe>=ice[1]&xe<=ice[2]],rev(xe[xe>=ice[1]&xe<=ice[2]]))
yye <-c(ye[xe>=ice[1]&xe<=ice[2]],rep(0,length(ye[xe>=ice[1]&xe<=ice[2]])))
```

```{r echo=FALSE, include=FALSE}
#______________________________________________________________________________
# biomasa desovante vs BDrms MATT1804
#xb1  <- rnorm(1000, mean = rpr1804, sd = rpr1804std)
#xb <-seq(min(xb1),max(xb1),0.005)
#yb  <-dnorm(xb, mean = rpr1804, sd =rpr1804std)
#icb <-qnorm(c(0.05,0.95,0.5),rpr1804,rpr1804std)
#xxb <-c(xb[xb>=icb[1]&xb<=icb[2]],rev(xb[xb>=icb[1]&xb<=icb[2]]))
#yyb <-c(yb[xb>=icb[1]&xb<=icb[2]],rep(0,length(yb[xb>=icb[1]&xb<=icb[2]])))
# mortalidad por pesca vs Frms
#xc1  <- rnorm(1000, mean = Frpr1804, sd = Frpr1804std)
#xc <-seq(min(xc1),max(xc1),0.005)
#yc  <-dnorm(xc, mean = Frpr1804, sd =Frpr1804std)
#icc <-qnorm(c(0.05,0.95,0.5),Frpr1804,Frpr1804std)
#xxc <-c(xc[xc>=icc[1]&xc<=icc[2]],rev(xc[xc>=icc[1]&xc<=icc[2]]))
#yyc <-c(yc[xc>=icc[1]&xc<=icc[2]],rep(0,length(yc[xc>=icc[1]&xc<=icc[2]])))
```

#```{r echo=FALSE, fig.height=8,fig.width=10}
par(mfcol=c(2,2),mar=c(4,4,1,1)+0.5)
plot(x1, rpr1,type="n",ylim=c(0,max(rpr1)+0.1),cex.axis=0.8,xaxs="i",yaxs="i",xlim=x2_2,xaxp=x1_2,
	ylab="BD/BDrms",las=1,xlab="A?o",cex.lab=1.1)
polygon(x1,rpr1, col=gray(.2,0.5),border="gray80")
#polygon(x2,rpr2, col=gray(.8,0.5),border="gray85")
lines(years1,Rpr1,lwd=2,col=1,lty=1)
#lines(years2,Rpr2,lwd=2,col="red2",lty=2)
abline(h=c(0.5,1),lty=2,col=c("red","green3"))
text(c(2011,1998.5),c(0.5,1)+0.15,c("BDlim","BDrms"),cex=1.2)
legend(2006,4.05,c("sep 2018","abr 2018"),lty=c(1,2),col=c("black","red2"),bty="n",lwd=2)

plot(x2,frpr2,type="n",ylim=c(0,max(frpr2)+0.5),cex.axis=0.8,xaxs="i",yaxs="i",xlim=x2_2,xaxp=x1_2,
     ylab="F/Frms",las=1,xlab="A?o",cex.lab=1.1)                
polygon(x1,frpr1,col=gray(.2,0.5), border="gray80")
polygon(x2,frpr2,col=gray(.8,0.5), border="gray85")
lines(years1,Frpr1,lwd=2,col=1,lty=1)   
lines(years2,Frpr2,lwd=2,col="red2",lty=2) 
abline(h=1,lty=2,col="green3")
text(1997,1+0.2,"Frms",cex=1.2)
#-----------------------------------------------------------------------------------------
plot(xd,yd,type="l",ylab="Densidad de probabilidad",xaxs="i",
	xlab="BDlast/BDrms",las=1,yaxs= "i",ylim=c(0,2),xlim=c(0,3))
polygon(xxd,yyd,col=gray(0.2,0.5),border="gray85")
polygon(xxb,yyb,col=gray(0.8,0.7),border="gray80")
lines(xd,yd,lwd=2,lty=1)
lines(xb,yb,lwd=2,col="red2",lty=2)
legend(0.1,8,c(paste("sep 2018_IC95% = [",round(icd[1],2),"-",round(icd[2],2),"]",sep=" "),
	paste("abr 2018_IC95% = [",round(icb[1],2),"-",round(icb[2],2),"]",sep=" ")),
	lty=c(1,2),col=c("black","red2"),bty="n",lwd=2)
box()
#-----------------------------------------------------------------------------------------
plot(xe,ye,type="n",ylab="Densidad de probabilidad",xaxs="i",
	xlab="Flast/Frms",las=1,yaxs= "i", ylim=c(0,3),xlim=c(0.2,1.6))
polygon(xxe,yye,col=gray(0.2,0.5),border="gray85")
polygon(xxc,yyc,col=gray(0.8,0.5),border="gray80")
lines(xe,ye,lwd=2,lty=1)
lines(xc,yc,lwd=2,col="red2",lty=2)
legend(0.5,9,c(paste("sep 2018_IC95% = [",round(ice[1],2),"-",round(ice[2],2),"]",sep=" "),
	paste("abr 2018_IC95% = [",round(icc[1],3),"-",round(icc[2],3),"]",sep=" ")),
	lty=c(1,2,4),col=c("black","red2","blue2"),bty="n",lwd=2)
box()
#```
**Figura 10.** Comparaci?n de a) la raz?n BD/BDrms, b) la distribuci?n de probabilidad de BD2018/BDrms, c) raz?n F/Frms y d) la distribuci?n de probabilidad F2018/Frms



```{r echo=FALSE,fig.height=7,fig.width=5} 
#MATT 1809
par(mfrow=c(2,1),mar=c(4,4,1,1)+0.5)
plot(xd,yd,type="l",ylab="Densidad de probabilidad",
	xlab="BD2018/BDrms",las=1,yaxs= "i",ylim=c(0,max(yd)+0.5),xlim=c(min(xd),max(xd)))
polygon(xxd,yyd,col=gray(0.8,0.5),border="gray80")
lines(xd,yd,lwd=2)
text(icd[3],max(yd)+0.2,paste("IC95% = [",round(icd[1],3),"-",round(icd[2],3),"]",sep=" "),cex=0.8)
box()

plot(xe,ye,type="l",ylab="Densidad de probabilidad",
	xlab="F2018/Frms",las=1,yaxs= "i",ylim=c(0,max(ye)+1.0), xlim=c(min(xe),max(xe)))
polygon(xxe,yye,col=gray(0.8,0.5),border="gray80")
lines(xe,ye,lwd=2)
text(ice[3],max(ye)+0.5,paste("IC95% = [",round(ice[1],3),"-",round(ice[2],3),"]",sep=" "),cex=0.8)
box()
```




#```{r echo=FALSE,fig.height=7,fig.width=5}
#MATT1804
par(mfrow=c(2,1),mar=c(4,4,1,1)+0.5)
plot(xb,yb,type="l",ylab="Densidad de probabilidad",
	xlab="BD2018/BDrms",las=1,yaxs= "i",ylim=c(0,max(yb)+0.5),xlim=c(min(xb),max(xb)))
polygon(xxb,yyb,col=gray(0.8,0.5),border="gray80")
lines(xb,yb,lwd=2)
text(icb[3],max(yb)+0.2,paste("IC95% = [",round(icb[1],3),"-",round(icb[2],3),"]",sep=" "),cex=0.8)
box()

plot(xc,yc,type="l",ylab="Densidad de probabilidad",
	xlab="F2018/Frms",las=1,yaxs= "i",ylim=c(0,max(yc)+0.5),xlim=c(min(xc),max(xc)))
polygon(xxc,yyc,col=gray(0.8,0.5),border="gray80")
lines(xc,yc,lwd=2)
text(icc[3],max(yc)+0.2,paste("IC95% = [",round(icc[1],3),"-",round(icc[2],3),"]",sep=" "),cex=0.8)
box()
#```


```{r echo=FALSE}
#______________________________________________________________________________
# Yact
Yact=std1[148,3]; Ystd=std1[148,4]
xyact  <- rnorm(1000, mean = Yact, sd = Ystd)
xact <-seq(min(xyact),max(xyact),0.5)
yact  <-dnorm(xact, mean = Yact, sd =Ystd)
icba <-qnorm(c(0.05,0.95,0.5),Yact,Ystd)
xxcba <-c(xyact[xyact>=icba[1]&xyact<=icba[2]],rev(xyact[xyact>=icba[1]&xyact<=icba[2]]))
yyb <-c(yact[yact>=icba[1]&yact<=icba[2]],rep(0,length(yact[xyact>=icba[1]&xyact<=icba[2]])))
```

```{r echo=FALSE, include=FALSE, fig.height=7,fig.width=5}
#par(mfrow=c(2,1),mar=c(4,4,1,1)+0.5)
#plot(xyact,yact,type="l",ylab="Densidad de probabilidad",
#	xlab="CBA",las=1,yaxs= "i",ylim=c(0,max(yact)),xlim=c(min(xyact),max(xyact)))
#polygon(xxd,yyd,col=gray(0.8,0.5),border="gray80")
#lines(xyact,yact,lwd=2)
#text(icba[3],max(yact)+0.2,paste("IC95% = [",round(icba[1],3),"-",round(icba[2],3),"]",sep=" "),cex=0.8)
#box()
```


**Tabla 1:**  CBA 2018 Septiembre 2018
```{r echo=FALSE, warning=FALSE}
r    <- seq(0.1,0.5,0.1) # niveles de riesgo (cuantiles)                                
nr   <- length(r)                                                                                   
CBA  <- matrix(ncol=nr)

	CBAp    <-subset(std1,name=='CBA')$value[3]
	CBApstd <-subset(std1,name=='CBA')$std[3]
	for(j in 1:nr){	CBA[j]<-qnorm(r[j],CBAp,CBApstd)}

tCBA<-round(cbind(CBAp,CBApstd,CBA),0)
colnames(tCBA)<-c("mean","std",seq(10,50,10))
kable(tCBA)
tCBA

```
